【裁判字號】    97,抗,370
【裁判日期】    970311
【裁判案由】    假處分
【裁判全文】
臺灣高等法院民事裁定                   97年度抗字第370號
抗告人  甲○○
上列抗告人因與華南商業銀行股份有限公司間假處分事件，對於
中華民國96年12月5日臺灣桃園地方法院96年度裁全字第8196號
裁定，提起抗告，本院裁定如下：
    主  文
抗告駁回。
抗告訴訟費用由抗告人負擔。
    理  由
一按債權人就金錢以外之請求，因請求標的之現狀變更，有日後
  不能強制執行，或甚難強制執行之虞，欲保全強制執行者，得
  聲請假處分，民事訴訟法第532條定有明文。又假處分僅為保
  全強制執行之方法，苟合於假處分條件，並經債權人釋明假處
  分之原因存在，法院即得為准許假處分之裁定，至於所主張之
  實體上理由，是否正當，乃屬本案問題，非假處分裁判中所能
  解決。
二本件相對人華南商業銀行股份有限公司主張：如原裁定附表所
  示之不動產（以下稱系爭不動產）原係第三人陳亮瑩所有，陳
  亮瑩為金展國際開發有限公司、政軒國際開發有限公司向相對
  人借款之連帶保證人，各該借款均逾期未清償，相對人業已取
  得對各該借款人及連帶保證人本金依序為新臺幣10,000,000元
  、7,700,000元及利息、違約金之勝訴判決在案，之前併於民
  國96年8月23日取得准對10,000,000元債權之主債務人及連帶
  保證人假扣押之裁定，詎擬對陳亮瑩假扣押時，發現系爭不動
  產於同年7月17日以買賣為原因移轉登記於抗告人名下，其惡
  意出脫財產，顯係意圖規避債務而為虛偽買賣，或為詐害債權
  行為，為保全請求抗告人塗銷該移轉登記，回復為陳亮瑩所有
  之權利，有保全之必要等語，聲請對抗告人之系爭不動產為假
  處分，提出土地及建物登記簿謄本、各該判決及裁定為證，並
  陳明願供擔保，以補釋明之不足。查依登記簿之記載，系爭不
  動產設定最高限額2,500,000元之抵押權予相對人，顯然不足
  擔保已發生之債權，原法院酌定擔保金額准如相對人之聲請，
  尚無不合。抗告意旨略以：伊向陳亮瑩買受系爭不動產，並非
  虛偽買賣，亦非詐害行為，已依陳亮瑩指定將買賣價款匯予政
  軒國際開發有限公司等語，並提出匯款回條為證，指摘原裁定
  不當，惟所辯乃實體上問題，揆諸首開說明，非本件假處分程
  序所能審究，仍應認抗告為無理由。
三據上論結，本件抗告為無理由。依民事訴訟法第495條之1第1
  項、第449條第1項、第95條、第78條，裁定如主文。
中    華    民    國    97    年    3     月    11    日
                    民事第九庭
                        審判長法  官  黃熙嫣
                              法  官  呂太郎
                              法  官  林玲玉
正本係照原本作成。
本裁定除以適用法規顯有錯誤為理由，並經本院許可外，不得再
抗告。如提起再抗告，應於收受後10日內委任律師為訴訟代理人
向本院提出再抗告狀。並繳納再抗告費新台幣１千元。
中    華    民    國    97    年    3     月    11    日
                              書記官  姚麗華


司法院資訊處製作；財團法人民間司法改革基金會備份。
